【裁判字號】    90,交聲,371
【裁判日期】    901219
【裁判案由】    聲明異議
【裁判全文】
臺灣臺中地方法院交通事件裁定                      九十年度交聲字第三七一號
        原處分機關  交通部公路局台中區監理所
        受處分人
        即異議人    甲○○
右列受處分人因違反道路交通管理處罰條例案件，對於交通部公路局台中區監理所九
十年九月十三日所為之處分（中監違字第裁六０－Ｈ00000000號裁決書），
聲明異議，本院裁定如左：
        主  文
原處分撤銷。
甲○○不罰。
        理  由
一、本件原處分意旨略以：本案係台中市警察局烏日分局於民國九十年七月十日以中
    縣警交字第Ｈ00000000號舉發違反道路交通管理事件通知單舉發甲○○
    女士所有Ｍ三－七五０八號自小客車「一、右側超車（台中往彰化方向）二、不
    服取締（經警鳴制止未停加速逃逸）」，受處分人於指定應到案日期前到案，該
    所於九十年九月十三日以中監違字第裁六０－Ｈ00000000號裁決書裁處
    自收受本裁決書之次日起十五日內，處罰鍰新臺幣一千六百元、四千元整，逾期
    則依違反道路交通管理事件統一裁罰標準表規定裁罰；並記違規點數二點。至於
    受處分人所執抗辯，係屬事實認定問題，非該所權責，該所依法裁決並無不當云
    云。
二、受處分人即異議人甲○○則以：本件舉發七月十日當日，其所有車牌號碼Ｍ三－
    七五０八號自小客車係由受處分人之夫陳秋鎮駕駛，於上午五、六點左右搭載邱
    紹國先生前往苗栗皇家高爾夫球場，並於七點進入皇家球場打球，當日加打一場
    ，於下午三點多結束，並送黃信廉先生回苗栗後，搭載邱先生回梧棲家中，已晚
    上五點多，期間並未離開球場。原處分機關未予詳查，遽予裁罰，自有違誤，為
    此聲明異議等語。
三、經查，依據證人即台中縣警察局烏日分局警備隊執勤員警侯志豪於本院調查中稱
    ：「在九十年七月十日上午十點在烏日鄉○○路與榮和巷口執行勤務，該部車從
    右方超車，我們站在他前方鳴笛但該車不予理會，經我記下車號後經電腦查詢比
    對無訛才開單寄發，當初我看到的確是富豪深色的車子，車款是較四方型的一般
    轎車型式不是一般的休旅車。」等情，然查受處分人所有車牌號碼Ｍ三－七五０
    八號自小客車，廠牌卻是富豪深色休旅車，款式是流線型沒有尾部，與其他富豪
    車輛之型式呈現較為方形的車輛有所不同等事實，業據受處分人陳明在卷，並有
    其提出照片十張在卷可參。經核受處分人所有Ｍ三－七五０八號富豪自小客車與
    執勤員警所描述之違規車輛車型明顯不同，是本件究係因舉發員警誤載車牌號碼
    或有人故意懸掛偽造上開號碼車牌所致，即非無疑，其逕行舉發上開違規事實，
    證據尚嫌不足，則受處分人前開所辯，尚堪採信；原處分機關依道路交通管理處
    罰條例第四十七條第一項第三款、第六十條第一項規定遽以裁罰，即有未洽，原
    處分應予撤銷，並為不罰之諭知。
四、據上論斷，應依道路交通案件處理辦法第二十條，裁定如主文。
中      華      民      國      九十      年      十二      月    十九  日
                                臺灣臺中地方法院交通法庭
                                      法  官    張  國  華
右正本證明與原本無異。
如不服本裁定，應於送達後五日內，向本院提出抗告狀。
                                      書記官
中      華      民      國      九十      年      十二      月    十九  日


司法院資訊處製作；財團法人民間司法改革基金會備份。
